臺北高等行政法院判決
　　　　　　　　　　　　　　　　　　94年度訴字第00226號
　　　　　　　　　　　　　　　.
原　　　告　甲○○○
訴訟代理人　黃明輝(會計師)
被　　　告　財政部臺北市國稅局
代　表　人　張盛和（局長）住同上
訴訟代理人　乙○○
上列當事人間因贈與稅事件，原告不服財政部中華民國93年11月
19日台財訴字第09300524540號訴願決定，提起行政訴訟。本院
判決如下：
　　主  文
原告之訴駁回。
訴訟費用由原告負擔。
　　事  實
一、事實概要：
    緣原告於民國（下同）87年1月22日分別移轉其持有之高岡
    屋企業股份有限公司（下稱高岡屋公司）股票1,488,000 股
    及12,000股予訴外人楊雅雯（原告孫女）及楊德勝（原告之
    子），又於87年7月間移轉高岡屋公司股票500,000股予訴外
    人楊德勝，因涉及二親等以內親屬間財產移轉，案經被告發
    函輔導申報，原告雖主張係買賣，惟無法提示支付價款相關
    證明，乃同意依遺產及贈與稅法第5條第6款規定核課贈與稅
    。被告乃依據87年1月22日高岡屋公司每股淨值新台幣（下
    同）11.91元及87年7月30日每股淨值12.19元，核定贈與總
    額23,960,000元，贈與淨額22,960,000元，應納贈與稅
    5,841,400元。原告不服，申請復查，未獲變更，提起訴願
    ，經遭駁回，遂提起行政訴訟。
二、兩造聲明：
　(一)原告聲明：
    1.訴願決定、原處分均撤銷。
    2.訴訟費用由被告負擔。
　(二)被告聲明：
    1.駁回原告之訴。
    2.訴訟費用由原告負擔。
三、兩造之主張：
　(一)原告主張之理由：
    1.原告依經濟部登記資料，84年對高岡屋公司持有之股權為
      1,430,000股，截至87年初及87年底持有之股權分別為
      1,430,000股及50,000股，被告核定原告贈與訴外人楊雅
      雯（原告孫女）及楊德勝（原告之子）高岡屋公司股票為
      2,000,000 股，超過原告持有之股權，故被告以上述核定
      贈與股權計算顯有錯誤（有關股權變動相關資料請詳證據
      三）；依據經濟部登記資料顯示原告於87年初移轉之股數
      僅有930,000股，且均以10元移轉股票。被告訴願答辯理
      由第2點認原告「並未提供」高岡屋公司自84年7月22日至
      86年12月31日止持股之變動情形，實係原告業已向臺北市
      政府申請抄錄84年、85年及86年，抄錄結果如下：84年及
      85年股權並無異動，均為1,430,000股；另86年經查股權
      並無變更，無異動資料可資抄錄。非為被告訴願答辯理由
      所述之並未提供。
    2.有關原告對高岡屋公司持股，公司於84年、85年及86年度
      申報營利事業投資人明細及分配盈餘表時，因人員作業疏
      失均抄錄83年之持股誤填為2,500,000股，原告對高岡屋
      公司持有之股權為1,430,000股，並已辦妥經濟部辦更登
      記。
　(二)被告主張之理由：
    1.按「凡經常居住中華民國境內之中華民國國民，就其在中
      華民國內或境外之財產為贈與者，應依本法規定，課徵贈
      與稅。」「財產之移動，具有左列各款情形之一者，以贈
      與論，依本法規定課徵贈與稅：6、二親等以內親屬間財
      產之買賣，但能提出已支付價款之確實證明，且該已支付
      之價款非由出賣人貸與或提供擔保向他人借得者，不在此
      限。」分別為行為時遺產及贈與稅法第3條第1項及第5條
      第6款所明定。
    2.本案依據高岡屋公司86年度營利事業所得稅結算申報資料
      內投資人明細及分配盈餘表所載，原告86年12月31日持有
      該公司股數計2,500,000股，依據經濟部商業司登記資料
      及該公司87年度營利事業所得稅結算申報資料內投資人明
      細及分配盈餘表所載，原告87年12月31日持股僅餘
      500,000股，查核結果係原告於87年1月22日分別移轉其持
      有股票1,488,000股及12,000股予其訴外人楊雅雯（原告
      孫女）及楊德勝（原告之子），於87年7月間又移轉該公
      司股票500,000股予訴外人楊德勝，87年間計移轉
      2,000,000股（1,488,000股＋12,000股＋500,000股
      =2,000,000股）。因涉及二親等間買賣，被告以財北國稅
      審二字第0910246825號函輔導申報，原告說明前述交易係
      買賣性質，因未保存付款相關憑證，經具函同意被告依前
      揭法條規定核課贈與稅。
    3.原告主張，依據經濟部商業司登記資料其於86年12月31日
      持有高岡屋公司股數應為1,430,000股，87年12月31日持
      股數為500,000股，因此其87年度實際持股變動數應為
      930,000股。被告依據高岡屋公司86及87年度營利事業所
      得稅結算申報資料內投資人明細及分配盈餘表所載資料，
      核定其87年度持股變動數為2,000,000股，顯係錯誤云云
      ，資為爭議。
    4.本案經被告復查卷附高岡屋公司86、87年度營利事業所得
      稅結算申報資料內投資人明細及分配盈餘表，及87年度高
      岡屋公司股東股票轉讓通報表，原告87年度計轉讓該公司
      股票2,000,000股，其轉讓對象依據卷附證券交易稅資料
      ，原告87年1月22日係出售予訴外人楊雅雯（原告孫女）
      1,488,000股及訴外人楊德勝（原告之子）12,000股；而
      於87年7月間移轉500,000股予訴外人楊德勝（原告之子）
      。是被告初查原告87年度計轉讓高岡屋公司股數
      2,000,000股，並無不合。至原告提示經濟部商業司登記
      資料，原告84年7月21日持有高岡屋公司股數計2,500,000
      股，84年7月22日改選董監事雖變更登記持股為1,430,000
      股，惟自84年7月22日至86年12月31日止其持股之變動情
      形，原告並未提示相關資料供核。是原告主張其86年12月
      31日持有高岡屋公司股數應為1,430,000股，應無足採。
      而依其提示經濟部商業司登記資料，87年8月18日原告持
      股數變更為500,000股至87年12月31日未再變動，與被告
      初查資料相符。是原告87年間計移轉2,000,000股（
      2,500,000股－500,000股＝2,000,000股）予其二親等間
      親屬，並無不合。被告依據前揭法條規定，核定贈與總額
      23,960,000元，亦無不當。
　　理  由
一、按「凡經常居住中華民國境內之中華民國國民，就其在中華
    民國境內或境外之財產為贈與者，應依本法規定，課徵贈與
    稅。」及「財產之移動，具有左列各款情形之一者，以贈與
    論，依本法規定課徵贈與稅‧‧‧六、二親等以內親屬間財
    產之買賣，但能提出已支付價款之確實證明，且該已支付之
    價款非由出賣人貸與或提供擔保向他人借得者，不在此限。
    」分別為行為時遺產及贈與稅法第3條第1項及第5條第6款所
    明定。
二、本件依原處分卷所附高岡屋公司86年度營利事業所得稅結算
    申報資料內投資人明細及分配盈餘表所載，原告86年12月31
    日持有該公司股數計2,500,000股，另依原處分卷所附該公
    司87年度營利事業所得稅結算申報資料內投資人明細及分配
    盈餘表所載，原告87年12月31日持股僅餘500,000股，而原
    處分卷所附87年高岡屋公司之87年8月18日時之公司變更登
    記事項卡所載，原告87年12月31日之持股亦為500,000股。
    再原告申報其於87年1月22日分別移轉其持有股票1,488,000
    股及12,000股予其訴外人楊雅雯（原告孫女）及楊德勝（原
    告之子），於87年7月間又移轉該公司股票500,000股予訴外
    人楊德勝（原告之子），87年間計移轉2,000,000股（
    2,500,000-500,000=2,000,000股），並繳交證券交易稅，
    此有繳交證券交易稅資料、繳款書及股份 (股票)轉讓通報
    表附原處分卷可證，復為原告所不爭執。原處分以原告移轉
    予其子孫部分，雖已繳納證券交易稅，惟因涉及二親等間買
    賣，原告又無法提出已支付價款之確實證明，而核定贈與總
    額23,960,000元，贈與淨額22,960,000元，應納贈與稅
    5,841,400元，核無不合。原告雖主張84年對高岡屋公司持
    有之股權為1,430,000股，截至87年初及87年底持有之股權
    分別為1,430,000股及50,000股，被告核定原告贈與訴外人
    楊雅雯（原告孫女）及楊德勝（原告之子）高岡屋公司股票
    為2,000,000股，超過原告持有之股權，高岡屋公司於84年
    、85年及86年度申報營利事業投資人明細及分配盈餘表時，
    因人員作業疏失均抄錄83年之持股誤填為2,500,000股，並
    提出高岡屋公司於84年、85年及86年度申報營利事業投資人
    明細及分配盈餘表為證。然查公司變更登記事項卡係主管機
    關根據申報人申報資料為登記，公司股權有變動，申報權人
    如未申報或未如實申報，該登記事項卡登記內容，即無法反
    映真實，而公司申報營利事業投資人明細及分配盈餘表，為
    公司報稅資料，其申報時必極為慎重，高岡屋公司86年度營
    利事業所得稅結算申報資料內投資人明細及分配盈餘表既載
    明，原告86年12月31日持有該公司股數計2,500,000股，原
    告並申報其於87年1月22日分別移轉其持有股票1,488,000股
    及12,000股予其訴外人楊雅雯（原告孫女）及楊德勝（原告
    之子），於87年7月間又移轉該公司股票500,000股予訴外人
    楊德勝（原告之子），87年間計移轉2,000,000股（
    2,500,000-500,000=2,000,000股），並繳交證券交易稅，
    應餘500,000股，與高岡屋公司87年度營利事業所得稅結算
    申報資料內投資人明細及分配盈餘表所載，原告87年12月31
    日持股僅餘500,000股，高岡屋公司之87年8月18日時之公司
    變更登記事項卡所載，原告87年12月31日之持股亦為
    500,000股相符，該等等證據資料遠較公司變更登記事項卡
    之資料可信。再公司之總股數係一定數，如果高岡屋公司86
    營利事業所得稅結算申報資料內投資人明細及分配盈餘表所
    載原告持有該公司股數計2,500,000股一節係錯誤，必有其
    他股東之持股數亦屬錯誤，然原告又未能具體指出其他股東
    有如何之持股數錯誤。因而原告僅以上開公司變更登記事項
    卡之記載，主張營利事業所得稅結算申報資料內投資人明細
    及分配盈餘表之記載，係公司人員誤填云云，委不足採。另
    原告空言主張本件之申報證券交易實際並未過戶云云，未舉
    證以實其說，亦不足採。
三、從而，原處分核定贈與總額23,960,000元，贈與淨額
    22,960,000元，應納贈與稅5,841,400元，並無違法，訴願
    決定予以維持，亦無不合。原告訴請撤銷，為無理由，應予
    駁回。
四、據上論結，本件原告之訴為無理由，爰依行政訴訟法第98條
    第3項前段，判決如主文。
中    華    民    國    94     年     11    月    3   日
                        第一庭審判長法  官 姜素娥
                                    法  官 陳秀
                                   法  官 吳東都
上為正本係照原本作成。
如不服本判決，應於送達後20日內，向本院提出上訴狀並表明上
訴理由，如於本判決宣示後送達前提起上訴者，應於判決送達後
20日內補提上訴理由書（須按他造人數附繕本）。
中　　華　　民　　國　　94　　 年　   11 　月　　 3   日
 　　  　　　　　　　    　         書記官 李金釵
